【裁判字號】    90,簡上,9
【裁判日期】    901227
【裁判案由】    返還房屋
【裁判全文】
臺灣花蓮地方法院民事裁定  九十年度簡上字第九號
    被上  訴人  甲○○
    上  訴  人  丙○○
    訴訟代理人  乙○○
右當事人間請求返還房屋事件，被上訴人甲○○提起反訴，本院裁定如左：
    主      文
反訴駁回。
反訴訴訟費用由反訴原告負擔。
    理      由
一、反訴原告起訴主張反訴被告與訴外人游德旺之間訂立之買賣所有權移轉契約書係
    屬偽造，根本無買賣之事實存在，故聲明請求：(一)確認反訴被告如民國八十九年
    九月五日起訴狀所附「附件六」所示於八十七年一月二十三日以反訴被告丙○○
    為承買人與游德旺為出賣人就坐落建物門牌花蓮縣新城鄉○○路十五號磚石造平
    房面積一百三十六點二平方公尺所訂立之建築改良物買賣所有權移轉契約書為偽
    造。(二)確認反訴被告與游德旺間於八十七年一月二十三日就坐落門牌花蓮縣新城
    鄉○○路十五號磚石造平房面積一百三十六點二平方公尺房屋之買賣關係不存在
    。(三)反訴被告就坐落建物門牌花蓮縣新城鄉○○路十五號磚石造平房面積一百三
    十六點二平方公尺房屋前向花蓮縣稅捐稽徵申請納稅義務人（編號000000
    0000）登記及前向財政部國有財產局臺灣北區辦事處花蓮分處申請承租國有
    基地（契約編號八八國基租字第００一五六號）登記均應塗銷。反訴被告則抗辯
    反訴原告提起反訴，有故意延滯訴訟之嫌，依法不應准許等語，請求駁回反訴。
二、按當事人意圖延滯訴訟而提起反訴者，法院得駁回之，民事訴訟法第二百六十條
    第三項定有明文。而該項規定依同法第四百三十六條之一第三項、第四百六十三
    條規定，於簡易程序之第二審上訴程序準用之。
三、經查，反訴被告於八十九年九月十五日即已提起第一審訴訟，而反訴原告亦於八
    十九年間以反訴被告涉犯重利、偽造文書、詐欺、強制等罪嫌向臺灣花蓮地方法
    院檢察署提出告訴，又對於不起訴處分書聲請再議，此可參酌原審卷宗以及臺灣
    花蓮地方法院檢察署八十九年度偵字第一六三０號、八十九年度偵續字第五十號
    、九十年度偵字第一六八八號不起訴處分書自明。而本訴部分之上訴程序於九十
    年二月一日繫屬於本院，其間歷經四次準備程序，反訴原告於準備程序均未提起
    反訴。九十年八月二十九日本院行第一次言詞辯論程序，同年十月九日行第二次
    言詞辯論程序，同年十一月二十日行第三次言詞辯論程序，最後一次言詞辯論程
    序於同年十二月十八日。而反訴原告於第一次言詞辯論期日後即九十年十月五日
    以書狀提起本件反訴，嗣於第二次言詞辯論期日，反訴原告陳述正在籌款作為和
    解之用，請求延展辯論期日，並稱反訴部分無證據。距第三次言詞辯論期日之間
    ，反訴原告亦未以書狀對於反訴部分有任何陳述。俟於第三次言詞辯論期日，反
    訴原告對於反訴部分亦隻字未提。終於最後言詞辯論期日，經審判長闡明反訴部
    分之聲明及陳述有無任何補充，反訴原告訴訟代理人稱反訴係由其當事人自行提
    起，惟其具有特別代理權，並且請求追加非當事人之游德旺為反訴被告，以上可
    參本院歷次準備程序及言詞辯論筆錄。是由上述訴訟程序可知，反訴原告於原審
    程序既已知向臺灣花蓮地方法院檢察署提出告訴保障自身權利，卻不於原審訴訟
    程序中提起反訴；又未於本院準備程序提起反訴，遲至第一次言詞辯論期日之後
    、第二次言詞辯論期日前四天始以書狀提起反訴，其間已歷經近一年半；且提起
    反訴後對於反訴部分亦未為充分準備，甚至至最後言詞辯論期日才聲請追加反訴
    被告。是以，反訴原告依法固得提起反訴，惟依上該各種情狀，反訴原告意圖延
    滯訴訟而提起本件反訴之情至為明顯，依首開規定，反訴原告提起反訴自不應准
    許。
四、依民事訴訟法第四百三十六條之一第三項、第四百六十三條、第二百四十九條第
    一項第六款、第九十五條、第七十八條裁定如主文。
中      華      民      國      九十      年    十二    月    二十七    日
                        臺灣花蓮地方法院民事庭
~B審判長法官  陳心弘
~B法      官  朱光仁
~B法      官  余明賢
右正本証明與原本無異。
本裁定不得抗告。
~B法院書記官  林香君
中      華      民      國    九十      年     十二     月    三十一    日


司法院資訊處製作；財團法人民間司法改革基金會備份。
